臺灣高等法院刑事裁定
110年度聲字第725號
聲  請  人  臺灣高等檢察署檢察官
受  刑  人  許淑華


上列聲請人因受刑人數罪併罰有二裁判以上，聲請定其應執行之
刑（聲請案號：臺灣高等檢察署110年度執聲字第247號），本院
裁定如下：
    主  文
許淑華犯如附表所示各罪所處之刑，應執行拘役玖拾日，如易科
罰金，以新臺幣壹仟元折算壹日。
    理  由
一、聲請意旨略以：受刑人許淑華（下稱受刑人）因竊盜等數罪
    ，先後經判決確定如附表，應依刑法第53條、第51條第6款
    規定，定其應執行之刑，爰依刑事訴訟法第477條第1項聲請
    裁定等語。
二、按裁判確定前犯數罪者，併合處罰之；數罪併罰，分別宣告
    其罪之刑，若宣告多數拘役者，於各刑中之最長期以上，各
    刑合併之刑期以下，定其刑期，但不得逾120日，刑法第50
    條第1項前段、第51條第6款定有明文。次按次按刑事訴訟法
    第370條第2項、第3項，已針對第二審上訴案件之定應執行
    之刑，明定有不利益變更禁止原則之適用；分屬不同案件之
    數罪併罰，倘一裁判宣告數罪之刑，曾經定其執行刑，再與
    其他裁判宣告之刑定其執行刑時，在法理上亦應同受此原則
    之拘束（最高法院103年度第14次刑事庭會議決議意旨參照
    ）。基此，上開更定之應執行刑，不應比前定之應執行刑加
    計其他裁判所處刑期或所定應執行刑後為重，否則即與法律
    秩序理念及法律目的之內部界限有違，難謂適法（最高法院
    93年度台非字第192號判決意旨參照）。又按二裁判以上數
    罪，縱其中一部分已執行完畢，如該數罪尚未全部執行完畢
    ，因與刑法第54條及司法院院字第1304號解釋所謂數罪併罰
    之各罪中有受赦免或因刑法不處罰其行為而免其刑之執行，
    致僅餘一罪之情形有別，自仍應依刑法第53條之規定，定其
    應執行之刑（最高法院93年度台抗字第16號裁定意旨參照）
    。
三、經查，受刑人因竊盜等案件，先後經臺灣新北地方法院及本
    院判決判處如附表所示之刑確定，且各罪俱係於附表編號1
    所示判決確定日期（民國109年6月17日）前所為，就上開各
    案犯罪事實為最後判決之法院復為本院，有本院被告前案紀
    錄表及如附表各編號之判決書附卷可稽。本院就附表編號1
    至5所示案件再為定應執行刑之裁判時，自應受前開判決所
    為定應執行刑內部界限之拘束，而應在上開已定應執行刑部
    分加計未定應執行刑之總和即有期徒刑部分於105日範圍內
    定應執行刑。又雖如附表編號1、2部分已執行完畢，揆諸前
    開說明，亦無妨於本院就已執行完畢部分與餘罪定應執行刑
    。茲聲請人依刑事訴訟法第477條第1項之規定，以本院為犯
    罪事實最後判決之法院，聲請就如附表所示各罪所處之刑定
    應執行之刑，其聲請經核尚無不合，應予准許。經考量受刑
    人所犯如附表編號1至5所示犯行均為罪質相同之竊盜犯行，
    且犯罪時間均在107年8月6日至同年月10日間，犯罪時間密
    接，附表編號2、4、5所示犯行之被害人為同一人，暨其所
    犯之不法內涵及侵害法益程度等情，並權衡其行為責任與整
    體刑法目的及相關刑事政策等因素，爰裁定如主文所示之應
    執行刑。
四、據上論斷，應依刑事訴訟法第477條第1項，刑法第53條、第
    51條第6款、第41條第1項前段，裁定如主文。
中　　華　　民　　國　　110 　年　　2 　　月　　20　　日
                  刑事第三庭    審判長法  官   張惠立
                                      法  官   張江澤
                                      法  官   劉兆菊
以上正本證明與原本無異。
不得抗告。
                                      書記官   吳芝嘉
中　　華　　民　　國　　110 　年　　2 　　月　　20　　日
附表：受刑人許淑華定應執行刑案件一覽表
編號  1 2 3 罪名  竊盜 竊盜 竊盜 宣告刑  拘役10日 拘役20日 拘役30日 犯罪日期  107年8月8日 107年8月10日 107年8月6日 偵查機關年度案號  新北地檢107年度偵字第26276、26889號 新北地檢107年度偵字第26276、26889號 新北地檢107年度偵字第31349、33401號 最後事實審 法院 新北地院 新北地院 臺灣高等法院  案號 108年度簡上字第52號 108年度簡上字第52號 109年度上易字第1339號  判決日期 109年6月17日 109年6月17日 109年10月5日 確定判決 法院 新北地院 新北地院 臺灣高等法院  案號 108年度簡上字第52號 108年度簡上字第52號 109年度上易字第1339號  確定日期 109年6月17日 109年6月17日 109年10月5日 得否易科罰金  是 是 是 備註  ⑴新北地檢109年度執字第9392號 ⑵附表編號1、2曾經新北地院107年度簡字第6895號判決應執行拘役25日，再經同院108年度簡上字第52號上訴駁回確定  ⑴新北地檢109年度執字第14447號 ⑵附表編號3至5曾經新北地院108年度審易字第398號判決應執行拘役80日，再經本院109年度上易字第1339號上訴駁回確定 

編號  4 5 6 罪名  竊盜 竊盜 （以下空白） 宣告刑  拘役30日 拘役30日  犯罪日期  107年8月7日 107年8月9日  偵查機關年度案號  新北地檢107年度偵字第31349、33401號 新北地檢107年度偵字第31349、33401號  最後事實審 法院 臺灣高等法院 臺灣高等法院   案號 109年度上易字第1339號 109年度上易字第1339號   判決日期 109年10月5日 109年10月5日  確定判決 法院 臺灣高等法院 臺灣高等法院   案號 109年度上易字第1339號 109年度上易字第1339號   確定日期 109年10月5日 109年10月5日  得否易科罰金  是 是  備註  ⑴新北地檢109年度執字第14447號 ⑵附表編號3至5曾經新北地院108年度審易字第398號判決應執行拘役80日，再經本院109年度上易字第1339號上訴駁回確定